臺灣臺中地方法院民事裁定
111年度抗字第242號
抗  告  人  CORONEL MARY JOICE GUINTO





相  對  人  玉山國際資產管理顧問股份有限公司


法定代理人  張瓅元  



上列當事人間本票裁定事件，抗告人對於中華民國111年度司票
字第4707號本院民事庭司法事務官所為111年度司票字第4707號
裁定提起抗告，本院合議庭裁定如下：
    主    文
抗告駁回。
抗告程序費用新臺幣壹仟元由抗告人負擔。
    理    由
一、抗告意旨略以：Objection to this letter that my lendi
    -ng agency sending to me.I am updated to them until 
　　last month angosi.And I only have 5 months bar code 
    left to pay（對借款代理機構給我的信提出異議，我是上
    個月才重新回到他們當中，而且我應該只有5個月的費用需
    要支付）等語。
二、按執票人向本票發票人行使追索權時，得聲請法院裁定後強
    制執行，票據法第123條定有明文。次按本票執票人，依票
    據法第123條規定，聲請法院裁定許可對發票人強制執行，
    係屬非訟事件，此項聲請之裁定，及抗告法院之裁定，僅依
    非訟事件程序，以審查強制執行許可與否，並無確定實體上
    法律關係存否之效力，如發票人就票據債務之存否有爭執時
    ，應由發票人提起確認之訴，以資解決。再按本票執票人聲
    請法院裁定准許強制執行係屬非訟事件，法院僅得為形式上
    審查，就執票人之追索權已否罹於時效之實體上爭執，無權
    予以審究。
三、經查，本件相對人主張其執有抗告人於民國110年（西元202
    1年）5月6日簽發免除作成拒絕證書、票面金額新臺幣（下
    同）6萬9939元、未載到期日之本票（下稱系爭本票），經
    提示尚有4萬1784元未獲付款，爰依票據法第123條規定聲請
    裁定許可強制執行等情，已據其提出系爭本票為證，且核本
    票形式要件並無不符，其發票人欄有抗告人之簽名，形式上
    抗告人為發票人，原裁定予以准許，並無不合。至於抗告人
    上開所辯只需支付5個月費用等語，屬實體事項之爭執，按
    諸前揭說明，自應依訴訟程序另謀解決，並非本件非訟事件
    程序所得審究。因此，抗告人提起本件抗告，為無理由，應
    予駁回。
四、按對於非訟事件，依法應由關係人負擔費用者，法院裁定命
    關係人負擔時，應一併確定其數額，非訟事件法第24條第1
    項定有明文，爰依法確定本件抗告程序費用額如主文第2項
    所示，由抗告人負擔。
五、據上論結，本件抗告為無理由，依非訟事件法第46條、第21
    條第2項、第24條第1項，民事訴訟法第495條之1第1項、第
    449條第1項、第95條、第78條，裁定如主文。
中　　華　　民　　國　　111 　年　　9 　　月　　21    日
            民事第四庭    　審判長法　官   吳國聖
　　　　　　　　                  法  官   林金灶
　　　　　　　　                  法  官   林宗成       
不得再抗告。
中　　華　　民　　國　　111 　年　　9 　　月　　21　　日
                                  書記官　游語涵